Inventaris van het archief van H.A. von Kinckel [levensjaren 1747-1821], (1751) 1773-1817
Nationaal Archief, Den Haag
Collectie 084 H.A. von Kinckel
Kinckel, von
1751-1817
merendeel 1773-1817
C25081
0.30 meter; 164 inventarisnummers.
Normale geschreven, getypte en gedrukte documenten, geen bijzondere handschriften.
Nationaal Archief, Den Haag
Kinckel, H.A. von
H.A. von Kinckel (1747-1821) vervulde diverse gezantschappen o.a. in Beieren, Wurtemberg en Baden. Het archief bevat stukken betreffende zijn diverse gezantschappen, stukken betreffende politieke zaken zoals o.a. correspondentie met prinses Wilhelmina van Pruisen in de patriottentijd, correspondentie met o.a. Lord W. Grenville en Edmund Burke en een verzoek aan de Pruisische minister om steun voor de door de Fransen bedreigde Republiek.
Archiefvorming
Geschiedenis van het archiefbeheer
De verwerving van het archief
De rechtstitel is (nog) onbekend.
2.21
Aanwijzingen voor de gebruiker
Openbaarheidsbeperkingen
Volledig openbaar.
Materiële beperkingen
Aanvraaginstructie
Openbare archiefstukken kunnen online worden aangevraagd en gereserveerd. U kunt dit ook via de terminals in de studiezaal van het Nationaal Archief doen. Om te kunnen reserveren dient u de volgende stappen te volgen:
U maakt een profiel aan op www.gahetna.nl, en logt vervolgens in
Via de archiefinventaris (alleen de beschrijvingen met rode nummers) selecteert u het gewenste archiefstuk door op de knop 'Reserveren' te klikken
In het volgende scherm geeft u aan op welke dag u het archiefstuk wilt inzien
Indien u zich bevindt in de studiezaal en een tafelnummer heeft ontvangen kunt u dit nummer vermelden. Als u geen tafelnummer heeft kunt u tafelnummer 777 laten staan
Vervolgens bevestigt u uw reservering door deze te versturen.
Verwant materiaal
Beschikbaarheid van kopieën
Beschrijving van de series en archiefbestanddelen
- COLLECTIE H.A. VON KINCKEL, 1747-1821
  - H.A. VON KINCKEL VOOR ZIJN BENOEMING ALS GEZANT, 1773-1789., I.
    - Zeezaken., A.
      Zie voor de officiële stukken daaromtrent: J. de Hullu. De archieven der Admiraliteitscolleges, nr. XVIII.
      - Verzoekschrift van Von Kinckel aan mr. J.A. van de Perre, representant van de Eersten Edele in Zeeland, om een promotie bij de Marine te verkrijgen. Minuut., 1777; 1; 1 stuk
      - Kostenberekening van Von Kinckel voor het aanwerven en de bezoldiging van manschappen voor 's Lands schip "Zuid-Beveland". Minuut., 26 januari 1780; 2; 1 stuk
      - Order door Von Kinckel uitgevaardigd als kapitein van 's Lands schip "Zuid-Beveland". Kopie., Februari 1781; 3; 1 stuk
      - Memories van Von Kinckel aan stadhouder Willem V en baron Van Lijnden van Blitterswijk inzake zijn aanspraken op de anciënniteit als adjudant bij de Marine, boven de graaf van Bijlandt. Concepten en minuten., 30 december 1781-1783; 4; 1 omslag
      - Memorie van (Von Kinckel?) over een uitvinding van markies Du Crest op scheepsbouwkundig gebied., (c. 1782); 5; 1 stuk
      - Memorie van Von Kinckel inzake de zending van een eskader naar de Belgische kust wegens het dreigend conflict met keizer Jozef II. Minuut., (c. 1784); 6; 1 stuk
      - Commentaar van Von Kinckel op een door hem ontvangen missive inzake de sluiting van de Schelde. Minuut., (c. 1784); 7; 1 stuk
    - Politieke zaken., B.
      - Stukken betrekking hebbende op een opdracht van de stadhouder aan Von Kinckel, om troepen in Duitsland te werven bij het dreigend conflict met keizer Jozef II, Minuten., 1784-1787; 8; 1 omslag
      - Brieven van Von Kinckel aan Sir J. Harris, gezant van Engeland, inzake de politieke toestand der Republiek, tijdens de crisis in de patriottentijd. Minuten., 1784-1787; 9; 1 omslag
        1. Twee der brieven (z.j.) zijn in hun geheel afgedrukt in Het Algemeen Rijksarchief, blz. 81-88, terwijl een derde van juli 1787 daarin gedeeltelijk is afgedrukt, blz. 160-162.
        2. Een der brieven (z.j.) is door Harris van marginale aantekeningen voorzien en is door hem weer aan Von Kinckel teruggezonden, in wiens archief hij de plaats van de minuut heeft ingenomen.
        3. Zie voor de overige brieven van Von Kinckel aan Harris nr. 83.
      - Ingekomen memorie van mr. L.P. van de Spiegel, bedoelende om de Republiek te bewegen, te ijveren voor de handhaving der tractaten, waarbij de integriteit van de Zuidelijke Nederlanden werd vastgesteld., 31 oktober 1785; 10; 1 stuk
      - Stukken betrekking hebbende op Von Kinckel's Beierse zending in 1785. Minuten en kopieën., 1785-1786; 11; 1 omslag
        In 1785 was er sprake van, dat keizer Jozef II de Zuidelijke Nederlanden zou ruilen tegen Beieren. Onze regering zond toen Von Kinckel met een geheime zending naar München, om te trachten over deze zaak inlichtingen te verkrijgen (zie in: H.T. Colenbrander, De Patriottentijd, II blz. 39).
      - Politieke beschouwingen van Von Kinckel., 1785-1788; 12-22
        - Over de wenselijkheid van een door Engeland in te dienen memorie. (1785), 12; 1 stuk
        - Over het belang van aansluiting der Republiek bij Engeland. (1786), 13; 1 stuk
        - Over de nadelige gevolgen van de breuk met Engeland. (1786), 14; 1 stuk
        - Over de middelen om de positie van de stadhouder te verbeteren. (c. 1786), 15; 1 stuk
        - Over het belang van het verkrijgen van Engelse invloedssferen in Zeeland. (c. 1786), 16; 1 stuk
        - Over de toestand van Europa na de dood van Frederik de Grote. (1786), 17; 1 stuk
        - Over de geringe activiteit van de Engelse regering in het belang der stadhouderlijke partij. Januari-8 maart 1787, 18; 1 stuk
          1. Hierin kopie van twee nota's van Von Kinckel aan prinses Wilhelmina alsmede kopie van een schrijven van hem aan Sir J. Harris.
          2. Het journaal breekt af bij 8 maart 1787; de rest schijnt verloren te zijn.
          3. Het stuk is afgedrukt in Het Nederlandsch Rijksarchief, blz. 120-136.
        - Over een bezoek van Von Kinckel aan Engeland. (27 mei 1787), 19; 2 stukken
        - Over het oproer der stadhouderlijke partij in Zeeland na de aanhouding van prinses Wilhelmina. (Juli 1787), 20; 1 stuk
        - Over een bezoek van Von Kinckel aan Zeeland. September 1787, 21; 1 stuk
        - Over verschillende onderwerpen, o.a. de opvoeding van de Erfprins. 9 januari 1788, 22; 1 stuk
      - Ingekomen brieven van Sir J. Harris, 1785-1787; 23; 1 omslag
        1. De meeste dezer brieven hebben betrekking op een door Harris de 5e juli 1786 bij de Staten-Generaal ingediende memorie ten gunste der stadhouderlijke partij (zie nr. 143).
        2. Als bijlagen in deze omslag vinden wij:
        a. Kopie van een brief van Harris aan de stadhouder van 23 juni 1786 met begeleidende memorie.
        b. Kopie van het antwoord van de stadhouder van 28 juni 1786.
        c. Kopie van het weerwoord van Harris van 5 juli 1786.
        3. In het Nederlandsch Rijksarchief, blz. 89-111, zijn afgedrukt de brieven van 16, 23, 27 juni 1786; 10, 11, 24 juli; 25 oktober; 26 november, benevens de onder N.B. 2 genoemde bijlagen, behalve de memorie.
        4. Zie voor de overige brieven van Harris de nrs. 48 en 139.
      - Correspondentie van Von Kinckel met prinses Wilhelmina., 1785-1788; 24-31
        - Brief van Von Kinckel inzake eventuele terugkeer van de stadhouder naar Den Haag. Minuut. 1785, 24; 1 stuk
        - Schets van Von Kinckel voor een memorie inzake de door de Republiek te volgen gedragslijn. Concept. 1785, 25; 1 stuk
        - Brief met memorie van Von Kinckel over de oorzaken van de voor het Oranjehuis ongunstige toestand, benevens antwoordschrijven van de prinses. Minuten en kopie. 1786, 26; 1 omslag
          Afgedrukt in Het Nederlandsch Rijksarchief, blz. 111-117.
        - Memorie van Von Kinckel, aansporende tot hervorming van het kabinet van de stadhouder. Minuut. 1786, 27; 1 stuk
          Afgedrukt in Het Nederlandsch Rijksarchief, blz. 117-120.
        - Memorie van Von Kinckel over de post van raadpensionaris in Zeeland. Minuut. Z.j, 28; 1 stuk
        - Brief van Von Kinckel over de wenselijkheid, dat mr. L.P. van de Spiegel de post van raadpensionaris van Holland zal aanvaarden. Minuut. 1787, 29; 1 stuk
        - Memorie van Von Kinckel inzake de keuze van een raadpensionaris in Zeeland. Minuut. 25 februari 1788, 30; 1 stuk
        - Brief van Von Kinckel om een bijzondere gunst voor Harris. Minuut. Z.j, 31; 1 stuk
          Zie voor een latere brief van Von Kinckel aan prinses Wilhelmina nr. 91.
      - Uittreksel uit: "De Triumphzaal van Astrologische Voorzeggingen door J.C. Ludeman" gezonden door Von Kinckel aan de echtgenote van mr. L.P. van de Spiegel., 1 april 1787; 32; 1 stuk
        Waarschijnlijk is dit het werkelijk verzonden stuk en is dit later weer aan Von Kinckel teruggegeven, in wiens archief het de plaats van de minuut heeft ingenomen.
      - Stukken betrekking hebbende op de reis en de aanhouding van prinses Wilhelmina., Juli 1787; 33; 1 omslag
        Inhoud:
        a. Drie nagenoeg gelijkluidende beschrijvingen van Von Kinckel, waarvan één onvolledig. Een ervan is afgedrukt in Het Nederlandsch Rijksarchief, blz. 153-160.
        b. Een andere beschrijving, blijkbaar overgenomen van luitenant-kolonel Stamford.
        c. Een minuut-brief van Von Kinckel aan een koninklijke prinses (?) inzake de aanhouding.
      - Memorie van ...... omtrent het samentrekken van Franse troepen te Givet en omtrent de Belgische revolutie., 19 juli 1787; 34; 1 stuk
      - Door ..... aan Von Kinckel toegezonden gedrukte verklaringen van de Engelse en Franse regering inzake het wederzijds beëindigen der bewapening., 27 oktober 1787; 35; 1 stuk
      - Brief van Von Kinckel aan ..... over politieke aangelegenheden. Minuut., (c. 1787); 36; 1 stuk
        Het stuk is beschadigd en daardoor onvolledig.
      - Particuliere brieven van Von Kinckel aan mr. P.E. van de Perre. Originele en minuten., 1773-1786; 37; 1 omslag
        1. Mr. P.E. van de Perre was de broer van mr. J.A. van de Perre, de representant van de Eersten Edele in Zeeland.
        2. De meeste dezer brieven hebben betrekking op Von Kinckel's verlangen naar een promotie bij de Marine.
        3. Bij de brief van 20 juli 1783 is als bijlage een schrijven van graaf L. van Bijlandt aan Von Kinckel inzake de door de Republiek voorgenomen expeditie naar Brest.
        4. Verschillende dezer brieven zijn blijkbaar werkelijk verzonden en later door Van de Perre weer aan Von Kinckel teruggegeven in wiens archief zij de plaats der minuten hebben ingenomen.
      - Memorie van Von Kinckel inzake de regeling van de belastingen in de Republiek en de financiële toestand van ons land in vergelijking met die van Engeland., 18 mei 1778; 38; 1 stuk
        De geadresseerde is onbekend; het stuk is blijkbaar werkelijk verzonden en later door de geadresseerde weer aan Von Kinckel teruggegeven, in wiens archief het de plaats van minuut heeft gevonden.
      - Memorie van Von Kinckel aan mr. Edmund Burke inzake de regeling van de belastingen in de Republiek en de financiële toestand van ons land in vergelijking met die van Engeland. Minuut., Oktober 1799; 39; 1 stuk
        Het stuk stemt in grote lijnen overeen met het onder nr. 38 vermelde.
      - Memorie van Von Kinckel aan hertog Karel van Weissemburg in verband met diens bezoek aan Den Haag. Minuut., (c. 1779); 40; 1 stuk
      - Particuliere brief van Von Kinckel aan ...., 20 juni 1780; 41; 1 stuk
      - Drie nagenoeg gelijkluidende memories, strekkende tot hervorming van het leger der Oost-Indische Compagnie en tot het verkrijgen van een militaire marine voor deze Compagnie. Minuten., (Na 1781); 42; 1 omslag
        Twee dezer memories zijn geschreven door Von Kinckel.
      - Brief van Von Kinckel aan prinses .... inzake mr. Boddiert. Concept., (c. 1787); 43; 1 stuk
      - Ingekomen brief van luitenant-kolonels De Knecht en Gradmann over de verbetering van de militaire staat van Indië., 5 maart 1788; 44; 1 stuk
      - Ingekomen memorie van Fritz (?) over de plicht van een staatsambtenaar, om zich in tijden van verdeeldheid buiten de partijen te houden., Z.j; 45; 1 stuk
        1. Het slot van de memorie ontbreekt.
        2. De bedoeling van de onbekende "Fritz" was, om Von Kinckel er van af te houden partij te kiezen in de twisten, die de Republiek verdeelden in de patriottentijd. Uit die tijd moet de memorie dus dateren.
  - H.A. VON KINCKEL TIJDENS ZIJN GEZANTSCHAP BIJ DE BEIDE RIJNKREITSEN EN DE KEURVORST VAN PALTZ-BEIEREN. 1789-1795., II.
    Zie voor de officiële stukken daaromtrent de inventaris van het Legatiearchief der 1e afdeling van het Algemeen Rijksarchief (m.s.).
    - Lijst van Rijksstenden van de Overrijnse kreits en hun respectievelijke gezanten., (c. 1789); 46; 1 stuk
    - Ingekomen brieven van ..... over de politieke toestand in binnen- en buitenland., 23 september 1791 en 6 maart 1792; 47; 2 stukken
    - Ingekomen brief van Lord Malmesbury (Sir J. Harris)., 4 oktober 1791; 48; 1 stuk
      Zie voor overige brieven van Harris de nrs. 23 en 139.
    - Ingekomen brieven van Th. Walpole., 1791-1792; 49-50
      - Brief over de wenselijkheid van samenwerking tussen Engeland en de keizer tegen Frankrijk. 29 december 1791, 49; 1 stuk
      - Brief over particuliere aangelegenheden. 18 oktober 1792, 50; 1 stuk
    - Ingekomen brief van Sir B. Thompson., 28 februari 1792; 51; 1 stuk
    - Ingekomen brief van prins C.G. van Nassau-Usingen inzake een protégé van Von Kinckel., 3 juni 1792; 52; 1 stuk
    - Ingekomen brief van ..... strekkende om de door Pruisen voorgenomen afval van de Eerste Coalitie te rechtvaardigen., 13 december 1793; 53; 1 stuk
    - Memorie van Von Kinckel en Lord Malmesbury aan de Pruisische minister K.A. von Hardenberg, verzoekende om steun voor de door de Fransen bedreigde Republiek. Kopie., 21 september 1794; 54; 1 stuk
    - Stukken betrekking hebbende op het ontslag van Von Kinckel uit zijn ambt als minister-plenipotentiaris bij de beide Rijnkreitsen., Januari-maart 1795; 55; 1 omslag
    - Memorie van H.F.K. Freiherr von Stein over de noodzakelijkheid om de bewapening der grensgebieden van het Duitse Rijk te doen geschieden voor rekening van de daar wonende geprivilegieerde standen., (c. 1795); 56; 1 stuk
  - H.A. VON KINCKEL BUITEN NEDERLANDSE STAATSDIENST. 1795-1814., III.
    - Politieke en andere beschouwingen van Von Kinckel., 1795-1814; 57-67
      - Aantekeningen over Von Kinckel's lotgevallen gedurende de eerste helft van het jaar 1795. 1795, 57; 1 omslag
        Een onderzoek van deze aantekeningen vormt een beschrijving van Von Kinckel's politieke loopbaan van 1770-1795, welke beschrijving door hem in 1795 werd opgemaakt voor de hertog van Portland.
      - Beschouwingen omtrent de vorming der z.g. "états secondaires" der Franse Republiek. (c. 1797), 58; 1 stuk
      - Beschouwingen omtrent de houding van Pruisen gedurende de Eerste Coalitie-oorlog en verhaal omtrent Von Kinckel's reis naar Berlijn in 1799. 1799, 59; 1 stuk
        Gedeeltelijk afgedrukt in: H.T. Colenbrander, Gedenkstukken II, nr. 842 en III, 2e stuk, nr. 674.
      - Dagboek, gemaakt gedurende Von Kinckel's verblijf in Duitsland in 1799. 2 maart-22 juli 1799, 60; 1 stuk
        Grotendeels afgedrukt in: H.T. Colenbrander. Gedenkstukken III, 2e stuk, nr. 674.
      - Aantekeningen over het vertrek van Lord Grenville uit Berlijn. 20 augustus 1799, 61; 1 stuk
        Onder deze aantekeningen staat een eveneens door Von Kinckel geschreven stuk: "Titres du Landgrave de Hesse aux Pays-Bas".
      - Aantekeningen omtrent de Engels-Russische inval in Noord-Holland in 1799. 24 september-15 oktober 1799, 62; 1 omslag
        Hierbij bevinden zich aantekeningen omtrent, een nieuwe constitutie voor ons land.
      - Dagboek, gemaakt gedurende Von Kinckel's verblijf in Engeland na de mislukte Engels-Russische inval in Noord-Holland. 23 oktober-7 november 1799, 63; 1 stuk
        Gedeeltelijk afgedrukt in: H.T. Colenbrander, Gedenkstukken III, 2e stuk, nr. 810.
      - Aantekeningen over een eventuele bemiddeling van Pruisen in de Tweede Coalitie-oorlog. 10 januari 1800, 64; 1 stuk
      - Aantekeningen over een verzoening tussen de hoven van Rusland en Oostenrijk. 20 december 1800, 65; 1 stuk
      - Dagboek, gemaakt gedurende Von Kinckel's verblijf in Engeland in 1803. 25 februari-8 april 1803, 66; 1 stuk
        Tussen de aantekeningen bevinden zich minuten van brieven, door Von Kinckel in die tijd geschreven aan Lord Hawkesbury, Lord Liverpool, de hertog van Portland, Lord Hervey en mr. Hammond, welke brieven alle betrekking hebben op Von Kinckel's sollicitatie naar een gezantschapspost en de verhoging van zijn jaargeld.
      - Beschouwingen omtrent het verdrag van Fontainebleau. 15 april 1814., 67; 1 stuk
    - Brieven van Von Kinckel aan Lord W. Grenville en mr. G. Aust., 1795-1802; 68-69
      Lord Grenville was van 1791-1801 in Engeland secretary of state for foreign affairs en mr. Aust was under-secretary in hetzelfde departement.
      - Brieven betrekking hebbende op de Eerste Coalitie-oorlog. Minuten. Juli 1795-juni 1796, 68; 1 omslag
        1. De brief van 11 juli 1795 is gedeeltelijk afgedrukt in: H.T. Colenbrander, Gedenkstukken II, nr. 714.
        2. Op een der stukken staat tevens een extract van een brief van Von Kinckel aan K.A. von Hardenberg van 7 augustus 1795.
      - Brief inzake de schadeloosstellingen der Duitse vorsten na de vrede van Luneville. Minuut. 6 oktober 1802, 69; 1 stuk
    - Brieven van Von Kinckel aan de hertog van Portland., 1795-1804; 70-77
      W.H.C. Bentinck, hertog van Portland, was van 1794-1801 in Engeland home secretary en van 1801-1807 lord president of the council.
      - Brieven betrekking hebbende op een Eerste Coalitie-oorlog. Minuten. 20 augustus 1795-augustus 1797, 70; 1 omslag
      - Brief over de toestand van Europa na de preliminairen van Leoben. Minuut. 20 oktober 1797, 71; 1 stuk
      - Brief over het congres te Rastadt. Minuut. 15 september 1798, 72; 1 stuk
      - Brief over Von Kinckel's zeereis naar Duitsland in 1799. Minuut. 20 april 1799, 73; 1 stuk
      - Brief over de neutraliteit van Pruisen en de veranderde gezindheid van de erfprins. Minuut. 20 juli 1799, 74; 1 stuk
      - Brief over de vrede van Amiëns. Minuut. 7 december 1802, 75; 1 stuk
      - Brieven tot het verkrijgen van een zending vanwege De Engelse regering. Minuten. 20 februari en 12 mei 1803, 76; 2 stukken
      - Brief inzake gebiedsoverdracht in Zuid-Duitsland. Minuut. 23 november 1804, 77; 1 stuk
        Zie voor de overige brieven aan de hertog van Portland de nrs. 66 en 96.
    - Brief van Von Kinckel aan de Pruisische generaal-majoor J.R. van Bischopswerder, waarin hij verzoekt om een jaargeld vanwege de Pruisische regering. Minuut., (c. 1795); 78; 1 stuk
    - Brief van Von Kinckel aan ..... waarbij hij vraagt, dat de goederen van zijn echtgenote aan de linker Rijnoever in de oorlog zullen worden ontzien. Minuut., (1795); 79
    - Brieven van Von Kinckel aan mr. G. Canning., 1796-1798; 80-82
      Mr. G. Canning was eerst secretaris van de hertog van Portland; later bekleedde hij een functie bij Lord Grenville.
      - Brieven betrekking hebbende op de Eerste Coalitie-oorlog. Minuten. 3 februari 1796-15 maart 1797, 80; 1 omslag
      - Verzoek om uitbetaling van nog door de Engelse regering aan Von Kinckel verschuldigde gelden. Minuut. 26 november 1798, 81; 1 stuk
      - Brief inzake Von Kinckel's aanstaand vertrek uit Engeland. Minuut. 14 december 1798, 82; 1 stuk
    - Brieven van Von Kinckel aan Lord Malmesbury (Sir J. Harris). Minuten., 1796-1802; 83; 2 stukken
      Zie voor de overige brieven van Von Kinckel aan Harris nr. 9.
    - Ingekomen brief van ..... over de toestand van Europa in het begin van 1797. Extract., (c. februari 1797); 84; 1 stuk
    - Brief van Von Kinckel aan Sir Morton Eden, Engels gezant in Oostenrijk, waarbij hij zijn voorlichting aanbiedt tot het vormen van een militaire marine voor Oostenrijk, alsmede begeleidende memorie daarover voor baron Thugut. Minuut., 15 januari 1798; 85; 1 stuk
    - Memorie door Von Kinckel ingediend bij de Franse commissaris Rudler, waarin hij verzoekt, dat het beslag, door de Fransen gelegd op een landgoed van zijn echtgenote te Alzey, zal worden opgeheven. Minuut., Maart 1798; 86; 1 stuk
    - Brief van Von Kinckel aan Lady Harcourt. Concept., 11 juni 1799; 87; 1 stuk
    - Brieven van Von Kinckel aan de erfprins., 1799; 88-89
      - Brief met het doel om samenwerking te verkrijgen tussen de erfprins en Lord Grenville. Minuut. 14 juni 1799, 88; 1 stuk
      - Brieven inzake de voorgenomen landing de Engelsen en Russen in Noord-Holland. 15 juni en 7 augustus 1799, 89; 2 stukken
        Op één dezer stukken bevindt zich mede een minuut-brief aan de keurvorst van Beieren.
    - Brief van Von Kinckel aan ..... inzake de verwijdering van graaf M.J. de Montgelas van het Beierse hof. Minuut., 15 juli 1799; 90; 1 stuk
    - Brief van Von Kinckel aan prinses Wilhelmina inzake de landing der Engelsen en Russen in Noord-Holland. Minuut., 10 oktober 1799; 91; 1 stuk
      Zie voor de overige brieven van Von Kinckel aan prinses Wilhelmina nrs. 24-31.
    - Brieven van Von Kinckel aan mr. Thomas Grenville., 1799-1800; 92-93
      - Brieven na de mislukte Engels-Russische inval in Noord-Holland. Minuten. 26 oktober en 23 november 1799, 92; 2 stukken
      - Brieven over pogingen om de erfprins meer naar de zijde van Engeland te brengen. Minuut. 10 maart 1800, 93; 1 stuk
    - Brief van Von Kinckel aan Lord Auchland. Minuut., 4 december 1799; 94; 1 stuk
    - Brieven van Von Kinckel aan mrs. Louise Stuart. Minuten en concept., December 1799, 1800 en verder z.j; 95; 1 omslag
      Von Kinckel knoopte tijdens zijn verblijf in Engeland in 1799 een liaison aan met mrs. Louise Stuart. In de correspondentie met haar worden ook politieke gebeurtenissen besproken. Tussen deze brieven bevindt zich ook een schrijven aan "Mademoiselle Adèle" (?).
    - Brieven van Von Kinckel aan de hertog van Portland en mr. G. Hammond. Minuten., 6 januari-25 juli 1802; 96; 1 stuk
      1. Zeven minuut-brieven samen op één stuk. De brieven hebben voornamelijk betrekking op de vrede van Amiëns en op de wens van Von Kinckel, om daarna vanwege de Engelse regering een gezantschapspost in Duitsland te verkrijgen.
      2. Zie voor de overige brieven aan de hertog van Portland de nrs. 66 en 70-77; voor die aan mr. Hammond de nrs. 66 en 107-108.
    - Brieven van Von Kinckel aan de Engelse regering om vermeerdering van zijn jaargeld en om een benoeming als gezant in Duitsland. Minuten., 2 maart 1802; 97; 2 stukken
      Eén der stukken geeft een beschrijving van Von Kinckel's politieke loopbaan, welke in grote trekken overeenstemt met de onder nr. 57 N.B. genoemde beschrijving, bestemd voor de hertog van Portland.
    - Brief van Von Kinckel aan Lord ..... om verhoging van zijn jaargeld. Minuut., 9 maart 1802; 98; 1 stuk
    - Brieven van Von Kinckel aan Lord Liverpool., 1802-1803; 99-100
      - Brief inzake een introductie bij Lord Hawkesbury. Minuut. 16 april 1802, 99; 1 stuk
      - Beschrijving van Von Kinckel's politieke loopbaan en verzoek om de steun van de Engelse regering. Minuut. Maart 1803, 100; 1 stuk
        1. Deze levensbeschrijving stemt overeen met de onder nr. 97 N.B genoemde.
        2. Zie voor de overige brieven aan Lord Liverpool nr. 66.
    - Brief van Von Kinckel aan baron ..... inzake een aan hem geleend bedrag. Minuut., 30 mei 1802; 101; 1 stuk
    - Brieven van Von Kinckel aan Lord Hawkesbury., 1802-1803; 102-104
      Lord Hawkesbury was van 1801-1804 in Engeland secretary of state for foreign affairs.
      - Brieven over de schadeloosstellingen der Duitse vorsten na de vrede van Luneville. Minuten. 30 augustus en 18 september 1802, 102; 2 stukken
      - Brief over de vrede van Amiëns. 10 oktober 1802, 103; 1 stuk
      - Brief over de invloed der groot-hertogin van Baden in de internationale politiek. Minuut. 12 februari 1803, 104; 1 stuk